臺灣臺中地方法院民事裁定
                111年度抗字第152號
抗  告  人  邱建睿（原名：邱立全）



相  對  人  張敦勝  


上列當事人間因本票裁定事件，抗告人對於民國111年4月15日本
院簡易庭司法事務官所為111年度司票字第2194號裁定提起抗告
，本院合議庭裁定如下：
    主    文
抗告駁回。
抗告程序費用新臺幣1,000元，由抗告人負擔。
    理    由
一、抗告意旨略以：相對人所持如附表所示3紙本票（下稱系爭
    本票）乃抗告人因相對人之逼迫及威脅下所簽立，且抗告人
    僅於本票上具名，並未填寫金額、發票日、到期日及受款人
    等應記載事項，自屬無效，又抗告人交付本票予相對人後，
    即一再向相對人表示嗣後填載金額等應記載事項時，均須得
    抗告人之同意，始得為之，又相對人未經抗告人同意即盜刻
    抗告人名義之印章，系爭本票亦有可能為盜刻之印章所開立
    ，相對人自不得持系爭本票聲請本票裁定准予強制執行。為
    此，爰為抗告，請求廢棄原裁定等語。
二、按執票人向本票發票人行使追索權時，得聲請法院裁定後強
    制執行，票據法第123條定有明文。又本票執票人依上開規
    定聲請法院裁定許可對發票人強制執行者，係屬非訟事件，
    並無確定實體上法律關係存否之效力，是就此項聲請為裁定
    及抗告之法院，僅依非訟事件程序予以審查許可與否，即為
    已足，至於當事人間所為原因關係之實體上爭執事項，除為
    執票人所不爭執者外，應另循訴訟程序以資解決，尚無於本
    票裁定之非訟程序中而為爭執之餘地。
三、經查，相對人主張其執有抗告人所簽發如附表所示面額各為
    新臺幣100萬元之系爭本票，經提示後未獲付款，依票據法
    第123條規定聲請裁定准許強制執行一情，已據提出系爭本
    票3紙（原本業已發還，以影本附卷）為證，核屬相符。又
    系爭本票上之法定應記載事項，於相對人為聲請時，均已填
    載而無欠缺，復有免作成拒絕事由通知義務之記載。原審審
    查其本票形式要件均已具備而裁准強制執行，於法並無不合
    。抗告人上開所述，乃實體上原因關係之爭執事項，應另循
    訴訟程序解決，尚非本票裁定非訟程序及其抗告程序所得審
    酌。從而，抗告意旨以此為由，指摘原裁定不當，求予廢棄
    ，為無理由。本件抗告應予駁回。
四、末按，對於非訟事件，依法應由關係人負擔費用者，法院裁
    定命關係人負擔時，應一併確定其數額，非訟事件法第24條
    第1項定有明文，爰依法確定本件抗告程序費用額如主文第2
    項所示，由抗告人負擔。
五、本件抗告為無理由，依非訟事件法第46條、第21條第2項、
    第24條第1項，民事訴訟法第495條之1第1項、第449條第1項
    、第95條、第78條，裁定如主文。
中　　華　　民　　國　　111 　年　　5 　　月　　27　　日
　　　　　　　民事第四庭   審判長法　官　黃渙文
                                 法　官　蔡家瑜
                                 法　官　林宗成
上正本係照原本作成。
如不服本裁定，僅得於收受本裁定正本送達後10日內，以適用法
規顯有錯誤為理由，向本院提出再抗告狀(須附繕本及繳納再抗
告裁判費新臺幣1,000元)，且須經本院許可後始可再抗告。
前項許可以原裁定所涉及法律見解具有原則上重要性者為限。
中　　華　　民　　國　　111 　年　　5 　　月　　27　　日
                                 書記官　陳念慈
　　　　　　　　　　　　　　　　 
本票附表：至清償日止利息按週年利率百分之六計算    111年度司票字第002194號   編號 發票日 票面金額 到期日 利息起算日 票據號碼 備註   （新臺幣）     001 110年3月20日 1,000,000元 未記載 110年3月20日 WG0000000  002 110年3月25日 1,000,000元 未記載 110年3月25日 WG0000000  003 110年5月3日 1,000,000元 未記載 110年5月3日 WG0000000